【裁判字號】    95,簡上,189
【裁判日期】    951128
【裁判案由】    違反家庭暴力防治法
【裁判全文】
臺灣彰化地方法院刑事判決             95年度簡上字第189號
公  訴  人  臺灣彰化地方法院檢察署
上  訴  人
即  被  告  乙○○
上列上訴人因違反家庭暴力防治法案件，不服本院九十五年度簡
字第二四四號中華民國九十五年九月六日第一審簡易判決（聲請
簡易判決處刑案號：九十五年度偵字第六三一一號），本院管轄
第二審合議庭判決如下：
    主  文
上訴駁回。
乙○○緩刑貳年，緩刑期內付保護管束。
    事實及理由
一、本案經本院審理結果，認除簡易判決事實欄第六行應增列「
    保護令之有效期間為一年。詎乙○○於九十五年六月十九日
    收受並知悉上述保護令內容後，在該保護令之有效期間內，
    基於違反保護令之犯意，」之記載外，餘第一審判決認事用
    法及量刑均無不當，應予維持，並引用第一審判決書記載之
    事實、證據及理由（如附件）。
二、本件被告上訴意旨略以：上訴人即被告已與告訴人和解，並
    已取得告訴人之諒解，請求從輕量刑，並給予緩刑，以使上
    訴人有自新的機會等語。經查：被告對於前揭違反家庭暴力
    防治法之事實坦承不諱，核與告訴人甲○○證述之情節相符
    ，並有本院九十五年度家護字第二七０號民事通常保護令、
    贓物認領保管單各一份及照片二幀在卷可稽，復經本院調閱
    本院九十五年度家護字第二七０號卷宗核閱無誤，是以本件
    事證已臻明確，被告犯行自堪認定。原審參酌被告犯罪情節
    ，判處被告拘役四十日，並諭知易科罰金之折算標準，核無
    違誤或不當，上訴人即被告之上訴，難認有理由，應予駁回
    。又被告前雖曾於七十年間因行賄罪，經法院判處有期徒刑
    二月確定，於七十年七月八日易科罰金執行完畢後，五年以
    內未曾因故意犯罪受有期徒刑以上刑之宣告之事實，此有台
    灣高等法院被告全國前案紀錄表可按，其因與告訴人相處不
    睦，而有上述犯行，於一審判決後已與告訴人達成和解，告
    訴人並到庭表示願意原諒被告等語，被告經此次科刑之宣告
    ，當知警惕，信無再犯之虞，本院認本件所宣告之刑，以暫
    不執行為適當，併宣告緩刑二年，緩刑期間內依法併付保護
    管束，以啟自新。
據上論斷，應依刑事訴訟法第四百五十五條之一第一項、第三項
、第三百七十三條、第三百六十八條，家庭暴力防治法第三十條
第一項，刑法第七十四條第一項第二款，判決如主文。
本件經檢察官郭玄義到庭執行職務。
中    華    民    國    95    年    11    月    28    日
                        臺灣彰化地方法院刑事第二庭
                            審判長法官  石馨文
                            法      官  黃齡玉
                            法      官  尚安雅
以上正本證明與原本無異。
本判決不得上訴。
中    華    民    國    95    年    11    月    29    日
                            書  記  官  洪年慶
附錄本案論罪科刑法條全文：
家庭暴力防治法第30條第1項：
犯家庭暴力罪或違反保護令罪而受緩刑之宣告者，在緩刑期內應
付保護管束。


司法院資訊處製作；財團法人民間司法改革基金會備份。
